【裁判字號】    95,上易,920
【裁判日期】    950620
【裁判案由】    竊盜
【裁判全文】
臺灣高等法院刑事判決                 95年度上易字第920號
上  訴  人
即  被  告  甲○○原名江振豐.
上列上訴人因竊盜案件，不服台灣士林地方法院94年度易緝字第
68號，中華民國95年3月21日第一審判決（起訴案號：台灣士林
地方法院檢察署93年度偵字第6479號）提起上訴，本院判決如下
：
    主  文
上訴駁回。
    事實及理由
一、本案經本院審理結果，認第一審判決被告甲○○連續結夥三
    人以上攜帶兇器竊盜，累犯，處有期徒刑9月。扣案延長線
    1捲、鋸子2把、切管器2把、老虎鉗1把、電鋸1把、鋼剪、
    鐵製角尺、管鉗子、活動扳手各1支均沒收。其認事用法及
    量刑均無不當，應予維持，並引用第一審判決書記載之事實
    、證據及理由（如附件）。
二、被告上訴意旨略以：(一)原審判決認定之民國93年6月11日凌
    晨1時許甲○○與周澤民、王永賢、林啟川、綽號「阿欽」
    真實姓名年籍不詳之成年男子，基於共同之犯意，結夥三人
    以上，攜帶兇器鋸子、切管器、老虎鉗、電鋸鋼剪、角尺、
    管鉗子等物，在國道3號北上15公里附近，竊取台灣電力股
    份有限公司（以下簡稱台電公司）路旁之輸電鐵塔不鏽鋼護
    欄杆部分，被告並未參與。(二)共犯周澤民判處有期徒刑7月
    ，被告判處有期徒刑9月，量刑過重云云。
三、經查：
（一）被告竊取台電公司輸電鐵塔不鏽鋼護欄杆部分，業據被告
      於原審審理時自白不諱，核與共犯王永賢與周澤民於警詢
      中供述情節相符；並經被害人台電公司台北供電區營業處
      台北線段內湖保線所領班潘承本，於警詢時所指訴失竊情
      節綦詳；復有扣案之上開竊盜工具及贓物認領保管單在卷
      可稽，其罪證明確，足資認定。被告上訴翻異前供，空言
      否認竊盜，自不足採。
（二）被告前有多次違反麻醉藥品管理條例、毒品危害防制條例
      、偽造文書、恐嚇、竊盜之犯罪科刑及執行完畢紀錄，且
      屬累犯，有本院被告前案紀錄表在卷可稽，素行不佳。又
      本件被告除上開竊盜行為，另連續單獨竊盜林清輝所有之
      F9-7635汽車之犯行，其犯罪情節、次數較共犯周澤民為
      重，原審審酌被告犯罪動機、目的、手段及犯後態度等一
      切情狀，已從輕量處有期徒刑9月。被告將與素行較其良
      好，僅一次竊盜行為，情節較輕之共犯周澤民刑度為比較
      ，爭執原審量刑過重，尤無理由，其上訴自應予以駁回。
四、據上論斷，應依刑事訴訟法第368條、第373條，判決如主文
    。
本案經檢察官郭啟東到庭執行職務。
中    華    民    國    95    年    6     月    20    日
                  臺灣高等法院刑事第十六庭
                              審判長法  官  葉騰瑞
                                    法  官  黃俊明
                                    法  官  趙功恆
以上正本證明與原本無異。
不得上訴。
                                    書記官  孫佩琳
中    華    民    國    95    年    6     月    20    日
附錄本案論罪科刑法條全文：
刑法第321條第1項第3款第4款
犯竊盜罪而有左列情形之一者，處六月以上、五年以下有期徒刑
：
三  攜帶兇器而犯之者。
四  結夥三人以上而犯之者。


司法院資訊處製作；財團法人民間司法改革基金會備份。
